【裁判字號】    92,小上,15
【裁判日期】    920212
【裁判案由】    給付報酬
【裁判全文】
臺灣臺中地方法院民事裁定  九十二年度小上字第一五號
    上  訴  人  台中縣沙鹿鎮公所
    法定代理人  蘇麗華
    被上訴人    浚榮水電工程有限公司
    法定代理人  葉堅
右當事人間請求給付報酬事件，上訴人對於本院中華民國九十一年十二月十日臺灣臺
中地方法院沙鹿簡易庭九十一年度沙小字第三九八號第一審小額民事判決提起上訴，
本院裁定如左：
    主      文
上訴駁回。
第二審訴訟費用新臺幣壹仟陸佰壹拾壹元由上訴人負擔。
    理      由
一、上訴意旨略以：上訴人與被上訴人間之給付報酬事件，前經本院九十一年度沙小
    字第三九八號民事判決命上訴人應給付被上訴人新臺幣（下同）九萬一千四百五
    十二元，及自民國九十一年十月二十九日起至清償日止，按年息百分之五計算之
    利息，特於法定期間內提起上訴，並容後補陳上訴理由云云。
二、按對於小額程序之第一審裁判之上訴或抗告，非以其違背法令為理由，不得為之
    。又上訴狀內應記載上訴理由，表明（一）原判決所違背之法令及具体內容。（
    二）依訴訟資料可認為原判決有違背法令之具体事實。民事訴訟法第四百三十六
    條之二十四第二項及第四百三十六條之二十五分別定有明文。又所謂判決有違背
    法令，乃指判決不適用法規或適用不當，亦為同法第四百六十八條所明定，且此
    亦為小額事件之上訴程序所準用，民事訴訟法第四百三十六條之三十二第二項定
    有明文。再者，以判決有不適用法規或適用不當為上訴理由時，其上訴狀或理由
    書應有具体之指摘，並揭示該法規之條項或內容，若係成文法以外之法則，應揭
    示該法則之旨趣，倘為司法院解釋或最高法院之判例，則應揭示該判解之字號或
    其內容，如依民事訴訟法第四百六十九條所列第一款至第五款事由提起上訴時，
    其上訴狀或理由書應揭示合於該條款之事實。是上訴理由狀如未依此項方法表明
    者，即難認為已對原判決之違背法令有具体之揭示，其上訴自難認為合法，最高
    法院七十一年台上字第三一四號著有判例。
三、次按上訴狀內未表明上訴理由者，上訴人應於提起上訴二十日內提出理由書於原
    審法院；未提出者，母庸命其補正。上訴不合程式或已逾期間或法律上不應淮許
    者，第二審法院應以裁定駁回之。民事訴訟法第四百七十一條第一項、第四百四
    十四條第一項前段，亦分別定有明文。且此於小額事件之上訴程序亦準用之，民
    事訴訟法第四百三十六條之三十二第二項定有明文。經查：本件上訴人之上訴狀
    並未具體指出原判決違背何等法規之處，揆諸前揭說明，上訴人之上訴即難認為
    合法，應予駁回。
四、據上論結，依民事訴訟法第四百三十六條之三十二第一項、第二項、第四百七十
    一條第一項、第四百四十四條第一項、第四百三十六條之十九、第九十五條、第
    七十八條，裁定如主文。
中      華      民      國    九十二      年      二      月    十二    日
                                    臺灣臺中地方法院民事第四庭
~B審判長法官  張恩賜
~B法      官  李國增
~B法      官  林洲富
右為正本係照原本作成。
不得抗告。
中      華      民      國    九十二      年      二      月    十二    日
~B法院書記官


司法院資訊處製作；財團法人民間司法改革基金會備份。
